# 营改增后的应付职工薪酬核算问题

提问人：饮水鱼 时间：2017-03-09 23:00:55
请教陈老师，营改增后取得的管理费用-培训费之类的发票是可抵扣的增值税发票，账务怎么处理比较合理？ 第一种。 借：管理费用应交税费-进项税 贷：应付职工薪酬 借：应付职工薪酬 贷：银行存款
第二种。借：管理费用 贷：应付职工薪酬 借：应付职工薪酬 应交税费-进项税
贷：银行存款
虽然看似差别不大，但是会影响我们行政部门对应付职工薪酬这块的统计，麻烦解答疑惑，万分感谢。

回答人：chenyiwei
应该采用你说的第二种方法处理。计提时不涉及增值税，支付并获得可供抵扣的专用发票时确认可抵扣的增值税销项税额。